臺灣新竹地方法院刑事判決　　　　　　　　　　　　　九十三年度簡上字第一四號
　　上　訴　人　臺灣新竹地方法院檢察署檢察官
　　被　　　告　乙○○
右上訴人因被告所犯傷害案件，不服本院竹北簡易庭九十二年度竹北交簡字第二五一
號，中華民國九十二年十二月十六日所為之第一審簡易判決（原聲請案號：九十二年
度偵字第五０一九號）提起上訴，本院管轄第二審之合議庭判決如左：
    主  文
原判決撤銷。
乙○○傷害人之身體，處有期徒刑肆月，如易科罰金，以佰元折算壹日。
    事  實
一、乙○○於民國九十二年八月二十一日上午八時二十分許，駕駛車牌號碼三Ｆ─七
    三０六號自小客車，行經新竹縣湖口鄉○○○○道引道附近之外線車道準備上國
    道一號中山高速公路時，適丙○○駕駛車牌號碼ＪＫ─九七四六號自小客車與乙
    ○○平行而行駛在內線車道，因丙○○突然從上開路段內線車道切入外線車道，
    致乙○○駕駛之上開自小客車被逼至路肩，之後丙○○復任意變換車道，欲切入
    外線車道而再次將乙○○駕駛之自小客車車逼至路肩，乙○○一時氣憤難耐，遂
    駕車超越丙○○所駕駛之上開自小客車並將之逼停於路旁，下車走向丙○○駕駛
    之車輛，打開未上鎖之駕駛座車門，基於傷害人身體之故意，徒手毆打丙○○，
    致丙○○受有下巴紅腫、左大腿紅腫擦傷等傷害，嗣經丙○○報警後為警循線查
    獲。
二、案經丙○○訴由新竹縣警察局竹北分局報告臺灣新竹地方法院檢察署檢察官偵查
    聲請簡易判決處刑。
    理  由
一、訊據被告乙○○對於上開傷害告訴人丙○○之事實，業已於偵查中及本院審理時
    坦承不諱，核與告訴人丙○○指訴之被害情節大致相符，告訴人因此受有下巴紅
    腫、左大腿紅腫擦傷等傷害，復有行政院衛生署新竹醫院出具之九二年新醫診字
    第一四一八七號甲種診斷證明書、臺北縣立三重醫院出具之北縣重醫診字第九二
    五三五一、九二五六０三號診斷證明書各一份暨告訴人所提出之傷害照片等附卷
    可憑。綜上所述，被告之自白核與事實相符，本件事證已臻明確，被告乙○○傷
    害之犯行洵堪認定，應予依法論科。
二、核被告乙○○所為，係犯刑法第二百七十七條第一項之傷害罪。檢察官上訴意旨
    認被告僅因與告訴人發生超車糾紛即在路旁毆打告訴人成傷，原審判處拘役五十
    日，如易科罰金，以三百元折算一日，顯屬輕判等依告訴人之請求提起上訴，本
    院原審就被告之上開犯行予以論罪科刑，固非無見；惟查，被告僅因在路上駕車
    時突遇其他駕駛人令其心情不悅之超車行為，即逼對方停車並進而飽以老拳，姑
    且不論被害人傷勢的輕重，被告之行為已足以對同在一條道路上駕車之人造成一
    定程度之恐懼，惡性重大，且被告於本院開庭時態度不佳，經當庭糾正仍我行我
    素，其對自己的行為所造成之危害顯然毫不在意，本院認其受原審之量刑後顯仍
    不知警惕，認原審之量刑過輕，檢察官之上訴為有理由，爰依法撤銷原判決並由
    本院自為判決，復考量上開一切情狀，從重量處如主文所示之刑，並諭知易科罰
    金之折算標準，以示懲儆。
三、據上論斷，應依刑事訴訟法第四百五十五條之一第一項、第三項、第三百六十九
    條第一項前段、第三百六十四條、第二百九十九條第一項前段，刑法第二百七十
    七條第一項、第四十一條第一項，罰金罰鍰提高標準條例第一條前段、第二條，
    判決如主文。
本案經檢察官甲○○到庭執行職務。
中      華      民      國    九十三    年      五      月      四    日
                                    臺灣新竹地方法院刑事第二庭
                                          審判長法  官  王  銘  勇
                                                法  官  魏  瑞  紅
                                                法  官  遲  中  慧
右正本證明與原本無異。
不得上訴。
                                                書記官  江  靜  玲
中      華      民      國    九十三    年      五      月      四      日
附錄本案論罪科刑法條全文：
刑法第二百七十七條第一項
傷害人之身體或健康者，處三年以下有期徒刑、拘役或一千元以下罰金。
